臺灣彰化地方法院刑事判決　　　　　　　94年度交訴字第20號
公　訴　人　臺灣彰化地方法院檢察署檢察官
被　　　告　甲○○
選任辯護人　朱浩萍律師
上列被告因過失致死等案件，經檢察官提起公訴（94年度調偵字
第16、17號），因具有刑事訴訟法第二百七十三條之一第一項之
情形，本院裁定改依簡式審判程序審理判決如下：
    主  文
甲○○因過失致人於死，處有期徒刑陸月，如易科罰金，以參佰
元折算壹日；又因服用酒類，不能安全駕駛動力交通工具而駕駛
，處有期徒刑肆月，如易科罰金，以參佰元折算壹日，應執行有
期徒刑玖月，如易科罰金，以參佰元折算壹日。
    犯罪事實及理由
一、犯罪事實：
    甲○○明知酒後開車易生危險，仍於民國九十四年九月八日
    上午二、三時許，應友人劉怡君之邀前往彰化縣彰化市好樂
    迪ＫＴＶ與友人劉怡君、丙○○、陳鈺鋓及陳功澧等四人唱
    歌、飲酒慶祝劉怡君之生日，並飲用台灣啤酒約四、五杯後
    至同日上午近五時許，其血液酒精濃度達七六mg/dl、換算
    呼氣所含酒精濃度已達每公升零點三八毫克之狀態下，明知
    已不能安全駕駛動力交通工具，竟仍駕駛友人王得所有車牌
    號碼八Ｌ－一九五九號自小客車，搭載丙○○、劉怡君、陳
    鈺鋓及陳功澧四人，沿彰化縣花壇鄉○○路由北往南方向行
    駛，於同日上午五時三十分許，行經中山路二段七八九號前
    時，其原應注意遵守當地最高速限為每小時七十公里之規定
    ，且飲用酒類或其他類似物後其吐氣所含酒精成份超過每公
    升零點二五毫克或血液中酒精濃度超過百分之０點０五以上
    者，汽車駕駛人不得駕車，並應注意車前狀況，隨時採取必
    要安全措施，且依當時之天候、路況皆良好，又無其他不能
    注意之情事，竟疏於注意及此，於酒後仍以時速八、九十公
    里之速度在上開道路超速行駛，再加上處於酒醉狀態，不能
    妥適判斷路況，適劉德郎（檢察官另為不起訴處分）駕駛車
    牌號碼一八一－ＧＫ號大貨車，自中山路二段七八九號全興
    公司右轉進入中山路，打算要送貨至屏東地區，甲○○因未
    與劉德郎所駕駛之大貨車保持安全距離，而追撞該大貨車之
    左側，甲○○所駕駛之車輛因此失控撞向中山路右側之牆壁
    ，造成劉怡君受有頭部外傷、顱內出血等傷害，丙○○受有
    臉部及左手撕裂傷、左下肢擦傷等傷害，陳鈺琍受有頭部外
    傷、下頷骨骨折、左耳後撕裂傷、骨盆骨裂傷等傷害（陳鈺
    琍部分業已於偵查中撤回告訴），經將劉怡君送醫急救後，
    延至同年九月二十八日六時三十五分許仍不治死亡，案發後
    經檢驗甲○○血液酒精濃度達七六mg/dl，換算為呼氣酒精
    濃度達每公升零點三八毫克。案經劉怡君之母乙○○、丙○
    ○訴由彰化縣警察局彰化分局報請臺灣彰化地方法院檢察署
    檢察官偵查起訴
二、理由：
（一）證據名稱：
  １、證人即告訴人丙○○，證人劉德郎、陳功澧、陳鈺琍先後
      於警詢及偵查中之證詞。
  ２、證人即車牌號碼八Ｌ－一九五九號自小客車車主王得於警
      詢中之證詞。
  ３、丙○○之診斷證明書、劉怡君之病歷摘要、驗斷書、相驗
      屍體證明書、勘驗筆錄。
  ４、本案現場圖、道路交通事故調查報告表(一)、(二)各一份、肇
      事車輛及現場照片四十幀、舉發違反道路交通管理事件通
      知單二紙、車號查詢汽車車籍及證號查詢汽車駕駛人資料
      各一份。
  ５、被告甲○○之血液檢驗報告一份。
  ６、臺灣省彰化縣區車輛行車事故鑑定委員會彰鑑字第九四０
      ０七八號鑑定意見書一份。
  ７、一般公路汽車煞車距離、行車速度對照表一份。
  ８、被告甲○○先後於警詢、偵查及本院準備程序、審理中之
      自白。
  ９、臺灣高等法院被告全國前案紀錄表。
  １０、台灣彰化地方法院檢察署刑案資料查註紀錄表。
（二）量刑之理由：
　　　按行車未遵守交通規則而過失致人於死之行為，雖非如故
  　　意行為之惡性重大，但因被告係酒後超速駕車肇事之行為
    　過於怠忽，驟然釀成此悲劇，其家屬之精神、心理亦因之
      受嚴重創傷，內心之悲痛、遺憾，經久無以平息、彌補，
      其罪責，誠不能視為輕微。爰審酌被告之素行、行為所生
      之危害、肇事之情節及過失程度，犯後坦承犯行，惟尚未
      取得被害人家屬之諒解，又未賠償渠等所受之損害等一切
      情狀，分別量處如主文所示之刑，並定其應執行之刑，及
      諭知易科罰金折算標準。
三、應適用之法條：刑事訴訟法第二百七十三條之一第一項、第
    二百九十九條第一項前段、第三百十條之二、第四百五十四
    條第一項，道路交通管理處罰條例第八十六條第一項，刑法
　　第一百八十五條之三、第二百七十六條第一項、第二百八十
  　四條第一項前段、第五十五條、第五十一條第五款、第四十
    一條第一項前段、第二項，罰金罰鍰提高標準條例第一條前
    段、第二條，判決如主文。
本案經檢察官邱鼎文到庭執行職務。
中　　華　　民　　國　　94　　年　　6 　　月　　14　　日
              　　交通法庭　　　法　官　李　水　源
以上正本證明與原本無異。
如不服本判決，應於判決送達後十日內向本院提出上訴狀 (須附
繕本)。
告訴人或被害人對於判決如有不服具備理由請求檢察官上訴者，
其上訴期間之計算係以檢察官收受判決正本之日期為準。
中　　華　　民　　國　　94　　年　　6 　　月　　23　　日
　                          　　書記官  廖　建　興
附錄本案論罪科刑法條全文
中華民國刑法第185條之3
服用毒品、麻醉藥品、酒類或其他相類之物，不能安全駕駛動力
交通工具而駕駛者，處一年以下有期徒刑、拘役或三萬元以下罰
金。
中華民國刑法第276條
(過失致死罪)
因過失致人於死者，處二年以下有期徒刑、拘役或二千元以下罰
金。
從事業務之人，因業務上之過失犯前項之罪者，處五年以下有期
徒刑或拘役，得併科三千元以下罰金。
中華民國刑法第284條
(過失傷害罪)
因過失傷害人者，處六月以下有期徒刑、拘役或五百元以下罰金
，致重傷者，處一年以下有期徒刑、拘役或五百元以下罰金。
從事業務之人，因業務上之過失傷害人者，處一年以下有期徒刑
、拘役或一千元以下罰金，致重傷者，處三年以下有期徒刑、拘
役或二千元以下罰金。
